# 合同取得成本

提问人：Ryan_q 时间：2021-05-31 19:21:53
@chenyiwei，陈版主：
公司销售虚拟产品，并约定，只有供应商超过销售 4000 张后，以4000*20元进行分成，低于 4000 张未达到目标不进行分成。
问：达到目标后的供应商符合合同取得成本概念吗？
麻烦陈版主指导！

回答人：chenyiwei
这种情况不属于合同取得成本，作为对已销售的虚拟产品的采购成本调整处理，直接计入营业成本。

提问人：guoji2020 时间：2021-10-12 21:33:08
陈老师好：
请问合同取得成本在遇到合同变更三种情况下，如何进行后续处理呢

回答人：chenyiwei
1 、合同变更部分作为单独合同的，则仅就合同变更时发生的合同取得成本作为与该单独合同对应的合同取得成本，与原合同相关的合同取得成本的会计处理不变。
2 、视为原合同终止，同时将原合同未履约部分与合同变更部分合并为新合同进行会计处理的，与原合同相关的合同取得成本相关资产应全部转销。
3 、将该合同变更部分作为原合同的组成部分进行会计处理的，原合同的取得成本相关资产和变更合同过程中的合同取得成本相关资产一并考虑，在剩余合同收入确认同时按配比的方式结转销售费用。